【裁判字號】    89,上易,2830
【裁判日期】    891220
【裁判案由】    毒品危害防制條例
【裁判全文】
臺灣高等法院臺中分院刑事判決                  八十九年度上易字第二八三號
    上  訴  人
    即  被  告  乙○○
右列上訴人因毒品危害防制條例案件，不服臺灣臺中地方法院中華民國八十九年十月
十九日第一審判決（檢察官原以臺灣臺中地方法院檢察署八十八年度偵緝字第七一二
號聲請書，向原審法院臺中簡易庭聲請簡易判決；並經移送併辦：八十九年度偵緝字
第六九九號、八十八年度偵字第一六號；臺中簡易庭認不宜以簡易判決處刑，改依通
常程序審理，而以八十九年度易字第二四九九號判決），提起上訴，本院判決如左：
    主  文
上訴駁回。
    事實及理由
一、本案經本院審理結果，認第一審判決認事用法及量刑均無不當，應予維持，並引
    用第一審判決書記載之事實、證據及理由（如附件）。
二、被告上訴意旨指摘原審量刑過重云云，經核並無理由，應予駁回。
三、據上論斷，應依刑事訴訟法第三百六十八條、第三百七十三條，判決如主文。
本案經檢察官甲○○到庭執行職務。
中      華      民      國    八十九    年      十二    月      二十    日
                                  臺灣高等法院臺中分院刑事第八庭
                                        審判長法  官  羅  得  村
                                              法  官  古  金  男
                                              法  官  林  輝  煌
右正本證明與原本無異。
不得上訴。
                                              書記官  劉  恒  宏
中      華      民      國    八十九    年      十二    月    二十二    日
                                                                        Ｄ
臺灣臺中地方法院刑事判決                        八十八年度易字第二四九九號
    公  訴  人  臺灣臺中地方法院檢察署檢察官
    被      告  乙○○  男三十一歲（民國○○○年○月○日生）
                        住台中縣霧峰鄉○○路二一八巷一號
                        （現在臺灣臺中監獄附設戒治所戒治中）
                        身分證統一編號：Ｚ000000000號
右列被告因違反毒品危害防制條例案件，經檢察官聲請以簡易判決處刑（八十八年度
偵緝字第七一二號），及移送併辦（八十八年度偵緝字第六九九號及八十八年度毒偵
字第一六號），本院台中簡易庭認為不宜以簡易判決處刑，應適用通常訴訟程序審判
，本院判決如左：
    主  文
乙○○連續施用第二級毒品，累犯，處有期徒刑捌月，扣案之安非他命壹小包（驗餘
淨重約零點零伍公克）沒收銷燬之。
    事  實
一、乙○○曾於民國八十六年間因違反麻醉藥品管理條例，經本院判處有期徒刑六月
    確定，甫於八十七年二月二十一日執行完畢。再於八十七年間因施用毒品案件，
    先後二次經本院裁定執行觀察、勒戒後，均因無繼續施用毒品之傾向，由台灣台
    中地方法院檢察署（下稱台中地檢署）檢察官各於八十七年十月七日（公訴人誤
    為十六日）以八十七年度偵字第二○七○六號為不起訴處分確定，及於八十七年
    十月二十八日以八十七年度偵字第二二五七六號為不起訴處分確定。猶不知悔改
    ，竟仍基於概括之犯意，自八十八年二月十九日起回溯九十六個小時內之某時起
    至同年四月十日起回溯九十六個小時內之某時止，在台灣地區內之某不詳地點，
    連續多次施用第二級毒品安非他命。嗣於八十八年二月十九日下午二時許，搭乘
    車號ＫＧ─二七一一號自用小客車途經台中縣霧峰鄉○○路與樹仁二街口時當場
    為警查獲，並在該車內扣得安非他命一小包（毛重約○‧一公克、驗餘淨重約○
    ．○五公克），經具保後，再於八十八年四月四日凌晨一時許，行經台中縣大里
    市○○路九八號前時，因形跡可疑，經警上前盤查後，同意為警採取其尿液送驗
    。復於八十八年四月九日下午十一時許，在台中市○○區○○路七二四巷六號前
    ，因涉嫌竊盜案件經警逮捕移送台中地檢署，經該署檢察官於翌日（十日）下午
    命法警採取其尿液送驗。經本院以八十八年度毒聲字第一九六二號裁定令其入戒
    治處所，施以強制戒治一年。
二、案經台中縣警察局霧峰分局報告台中地檢署檢察官聲請以簡易判決處刑及移送併
    辦。
    理  由
一、訊據被告乙○○矢口否認有何右揭施用第二級毒品之犯行，辯稱：伊於二次觀察
    勒戒之後，便未再施用安非他命，伊可能是吸到朋友的二手安非他命云云。經查
    被告先後於八十八年二月十九日、同年四月四日、同年四月十日經警採取其尿液
    各送請台中縣衛生局、台中市衛生局檢驗後，結果皆檢出有甲基安非他命之陽性
    反應，分別有台中縣衛生局檢驗尿水報告書二紙、台中市衛生局煙毒尿液檢驗成
    績書一紙、扣案安非他命一小包（毛重約○‧一公克、驗餘淨重約○．○五公克
    ）及法務部調查局（八九）陸（一）字第八九○一六○七五號檢驗通知書一紙可
    資佐證，是其所辯未再施用毒品云云，顯係飾卸之詞，不足採信。又被告曾因施
    用毒品案件，先後經本院裁定執行觀察、勒戒後，認無繼續施用毒品之傾向，由
    台中地檢署檢察官各於八十七年十月七日以八十七年度偵字第二○七○六號為不
    起訴處分確定，及於八十七年十月二十八日以八十七年度偵字第二二五七六號為
    不起訴處分確定，有該等案件不起訴處分書二份在卷足憑，其係第三次犯本毒品
    危害防制條例第十條之罪甚明。本件事證明確，被告之犯行洵堪認定。
二、核被告所為，係犯毒品危害防制條例第十條第二項之施用第二級毒品罪。其持有
    第二級毒品之低度行為，為施用該級毒品之高度行為所吸收，不另論罪。其先後
    多次施用第二級毒品之犯行，時間緊接，所犯構成要件相同，顯係基於概括犯意
    反覆為之，應依連續犯之規定論以一罪，並依法加重其刑。而被告於八十八年二
    月十九日之後至同年四月十日起回溯九十六個小時內之某時止之犯行，雖未據公
    訴人起訴，然該部分事實與公訴人起訴之犯罪事實既有連續犯之裁判上一罪關係
    ，應為起訴效力所及，本院自得併予審究，附此敘明。又被告曾於八十六年間因
    違反麻醉藥品管理條例，經本院判處有期徒刑六月確定，甫於八十七年二月二十
    一日執行完畢（有台灣高等法院檢察署刑案紀錄簡覆表一份在卷足憑），其於五
    年內再犯本案有期徒刑以上之罪，係屬累犯，應依刑法第四十七條之規定，遞加
    重其刑。爰審酌被告多次施用具有成癮性毒品之犯行，危害身心甚鉅，及其犯後
    態度等一切情狀，量處如主文所示之刑。扣案第二級毒品安非他命一小包（毛重
    約○‧一公克、驗餘淨重約○．○五公克），應依毒品危害防制條例第十八條第
    一項前段之規定，宣告沒收銷燬之。
三、併辦（八十八年度毒偵字第一六號）意旨另以：被告於八十八年六月八日前後，
    曾至其友人陳俊杰位於台中縣霧峰鄉○○街五一巷十號九樓之住處，離去時，將
    所帶之大衣遺留在該處，嗣於同年六月十四日下午四時四十分許，經警在上址查
    獲該大衣口袋內有安非他命一小包（毛重約○‧○二公克）及吸食器一組，因認
    被告另涉有施用第二級毒品之罪嫌。惟查被告堅詞否認涉有此部分犯行，辯稱：
    伊平時都與陳俊杰約在他家樓下，從未進過他家，且伊於八十八年二間以後便未
    再去找過他，亦未將外套留在他家，可能伊曾犯過案，他才將責任推給伊等語。
    而關係人陳俊杰於警訊時陳稱：「乙○○於八十八年六月八日前後曾至我家找我
    ，並將所穿之冬天大衣掛於我房間置衣架上」、「當日天氣晴，炎熱，鍾員（即
    乙○○）係開車至我家，沒有穿外套，用手拿」等語，於本院訊問陳稱：「安非
    他命及吸食器是放在一件外套口袋裡面，而該外套是被告於搜索前一天穿來的，
    我才跟警察說東西是被告的」等語，顯見關係人陳俊杰並未目擊被告持有上開扣
    案物品。且員警在關係人陳俊杰之房間內查獲扣案物品時，被告並未在場乙節，
    有搜索扣押證明筆錄一份附卷可稽。又衡諸當時為六月天，天氣炎熱，關係人陳
    俊杰稱被告帶一冬天外套至其家中，顯與常情有違。是被告所辯此部分扣案物品
    非伊所有等語，尚非無據。此外，本院復查無其他積極證據，足資證明被告此部
    分事實確有如公訴人所指之犯行，被告此部分犯罪不能證明。因此部分與前開有
    罪部分無實質上或裁判上一罪之關係，非本件起訴效力所及，應退請檢察官另行
    處理，亦予敘明。
據上論斷，應依刑事訴訟法第四百五十二條、第二百九十九條第一項前段，毒品危害
防制條例第十條第二項、第十八條第一項前段、第二十條第三項前段，刑法第十一條
前段、第五十六條、第四十七條，判決如主文。
中      華      民      國    八十九    年      十      月     十九     日
                                  臺灣臺中地方法院刑事第六庭
                                      法  官  許  秀  芬
右正本證明與原本無異。
如不服本判決，應於判決送達後十日內向本院提出上訴狀，上訴於臺灣高等法院臺中
分院( 須附繕本 )。
                                      書記官
中      華      民      國    八十九    年      十      月     十九     日
附錄條文：
毒品危害防制條例第十條第二項：施用第二級毒品者，處三年以下有期徒刑。


司法院資訊處製作；財團法人民間司法改革基金會備份。
